【裁判字號】    90,交訴,164
【裁判日期】    901121
【裁判案由】    公共危險
【裁判全文】
臺灣桃園地方法院刑事判決                          九十年度交訴字第一六四號
    公  訴  人  臺灣桃園地方法院檢察署檢察官
    被      告  戊○○
                乙○○原名唐.
右列被告因公共危險案件，經檢察官提起公訴（八十九年度偵字第一八二一一號），
本院判決如左：
        主  文
戊○○以與他車競飆之方法致生陸路往來之危險，累犯，處有期徒刑陸月，如易科罰
金以參佰元折算壹日。
乙○○以與他車競飆之方法致生陸路往來之危險，處有期徒刑伍月，如易科罰金以參
佰元折算壹日，緩刑貳年。
        事  實
一、戊○○違反麻醉藥品管理條例、肅清煙毒條例前科累累，其曾於民國八十三年間
    因違反肅清煙毒條例，經本院於八十三年三月廿八日判處有期徒刑三年二月確定
    ，又於同年間因違反麻醉藥品管理條例，經本院於八十三年八月五日判處有期徒
    刑八月確定，嗣該二罪刑合併定應執行刑為三年八月，於八十三年六月廿七日入
    監執行，後於八十四年十二月十六日假釋出監，須至八十七年二月十五日始縮刑
    期滿，其於八十五年之假釋期間又因違反麻醉藥品管理條例、肅清煙毒條例，經
    本院於八十五年十月十九日判處有期徒刑四年確定，於八十五年十二月十日入監
    服刑，執行完畢日期為八十九年八月廿日，尚須接續執行假釋經撤銷後之殘刑二
    年一月又卅日，須至九十一年九月四日始執行完畢，其於八十九年三月十四日假
    釋出監，詎其猶不知悔改，於假釋期間內之八十九年十一月二十五日下午三時許
    ，駕駛車牌號碼ＬＳ─八一五三號之自用廂型小貨車，因誤入國道二號高速公路
    南桃園交流道之東向入口處匝道，乃直接在該高速公路上倒車欲出匝道，致撞及
    乙○○所駕駛內載丙○○與甲○○車牌號碼為Ｖ八─七三一三號之自小客車後，
    乙○○見狀立即上前攀附戊○○所駕前揭小貨車之車門，戊○○乃加速駕車離去
    ，乙○○見戊○○之車欲將其撞上護欄，乃趕忙鬆手，因此掉落路面（其因此所
    受之傷害，業據其於偵查中撤回告訴），乙○○雖已看清戊○○所駕前揭小貨車
    之車號，然仍立即駕其前揭小客車在後追遂，至國道二號十四．九公里處時，戊○○、乙○○突由外側車道切至內側車道，乙○○並超過戊○○所駕小貨車，急
    停在該小貨車前方，戊○○見狀乃倒車欲續行逃亡，致撞及在後方由丁○○所駕
    駛之車牌號碼為Ｖ三－六九九二號之自用小客車，戊○○再切往外側車道，由外
    側車道順向向前逃逸，乙○○亦緊隨其後，至八德交流道附近，戊○○因見仍未
    甩掉乙○○，乃索性直接於國道二號東向車道掉頭逆向往西行駛，駛至前開與Ｖ
    三－六九九二號之自用小客車撞擊處附近，又再掉頭順向往八德交流道方向行駛
    ，乙○○見戊○○又駕車趕來，乃續行追躡戊○○，二人並一前一後駛下八德交
    流道，沿平面道路駛至桃園縣桃園巿縣政府前方之中山路時，戊○○再度為乙○○攔停，其二人駕前揭車輛沿國道二號高速公路追遂，致生其他車輛往來之危險
    。
二、案經內政警政署國道高速公路警察局第六警察隊報請臺灣桃園地方法院檢察署檢
    察官偵查起訴。
        理  由
一、訊據被告戊○○及乙○○皆對於右開事實坦承不諱，渠等所述又與證人丙○○、
    甲○○、丁○○於警訊、偵查、本院審理時之證詞互核相符，並有車損照片共十
    一幀在卷可稽，被告二人於僅有二車道之國道二號東向車道互行追逐，而據證人
    丁○○所稱，其本在被告二人所駕車輛前方，其行駛在內側車道，其之車速係時
    速八十公里，被告二人突由外側車道均切入其前方之內側車道，由此可見，被告
    二人於追逐過程，以時速超過八十公里之速度突行變換車道，被告乙○○並在變
    換車道後，於內側車道突行停車，以攔停為其所超越之被告戊○○，被告戊○○
    則被攔停後，竟在國道二號上逕行倒車（於倒車過程中又撞擊證人丁○○所駕右
    開小客車），以求能有相當距離，再切到外側車道，以往前續行逃竄，至八德交
    流道附近乃又在國道二號上逕行掉頭逆向往西，以求能甩開被告乙○○，渠二人
    於國道二號互相追逐逃竄之行為，已致生國道二號往來車輛之嚴重危險，渠等犯
    行實堪認定。
二、核被告二人所為，均係犯刑法第一百八十五條第一項之罪。被告戊○○於八十五
    年之假釋期間因違反麻醉藥品管理條例、肅清煙毒條例，經本院於八十五年十月
    十九日判處有期徒刑四年確定，於八十五年十二月十日入監服刑，執行完畢日期
    為八十九年八月廿日，此有台灣高等法院被告全國前案紀錄表一紙附卷足憑，其
    於執行完畢五年內再犯本件有期徒刑以上之罪，為累犯，應依刑法第四十七條之
    規定加重其刑。爰審酌被告二人在高速公路上競飆對其他用路人所生之危害性甚
    高、被告戊○○駕車肇事後不思與被害人乙○○商談賠償事宜反在高速公路上加
    速逃逸以致乙○○在後追趕、渠等二人均自白犯行、被告戊○○於假釋期間仍犯
    本罪等一切情狀，量處如主文所示之刑。被告二人行為後，刑法第四十一條於九
    十年一月十日經修正公布，並於同年月十二日生效，易科罰金之適用範圍擴大為
    最重本刑五年以下有期徒刑之罪，並明定併合處罰之數罪，如各罪均得易科罰金
    者，其應執行之刑逾六月時，亦得適用之，比較新舊法之結果，以裁判時即修正
    後之刑法第四十一條第一項前段對二被告較為有利，爰依刑法第二條第一項前段
    規定適用裁判時之法律，就渠等所宣告之刑，諭知易科罰金之折算標準。又被告
    乙○○前未曾受有期徒刑以上刑之宣告（此有台灣高等法院被告全國前案紀錄表
    一紙在卷可稽），其因一時失慮，致罹刑典，其經此次罪刑宣告之教訓，當知所
    警惕，信無再犯之虞，本院認其刑以暫不執行為適當，爰宣告緩刑二年，以啟自
    新。
據上論斷，應依刑事訴訟法第二百九十九條第一項前段，刑法第二條第一項前段、第
一百八十五條第一項、第四十七條、第四十一條第一項前段、第七十四條第一款，罰
金罰鍰提高標準條例第一條前段、第二條，判決如主文。
本案經檢察官何嘉仁到庭執行職務
中      華      民      國      九十      年    十一    月      廿一    日
                                臺灣桃園地方法院刑事第一庭
                                      法  官    曾  雨  明
右正本證明與原本無異。
如不服本判決，應於判決送達後十日內向本院提出上訴狀( 應附繕本 )，上訴於
臺灣高等法院。
                                      書記官    戴  育  萍
中        華        民        國     九十    年    十二    月     六    日
附論罪科刑依據之法條：
刑法第一百八十五條第一項
損壞或壅塞陸路、水路、橋樑或其他公眾往來之設備或以他法致生往來危險者，處五
年以下有期徒刑，拘役或五百元以下罰金。


司法院資訊處製作；財團法人民間司法改革基金會備份。
